---
title: "Arima"
author: "Yuri R. Valete"
date: "11/12/2020"
output: pdf_document
---

Para inicio do projeto, precisamos 'chamar' o banco de dados presente em nosso github no arquivo "inicialização.R", 

# Carregando as bibliotecas necessárias para o código a seguir:

```{r}
library(stats)
library(seastests) # teste de sazonalidade
library(tidyverse)
```

# Separando o banco de dados para apenas casos confirmados no estado de São Paulo

```{r}
ts_sampa <-df %>%
  filter(state=="SP" & place_type=="state") %>% 
  select(new_confirmed,date)
```

## Transformando os dados para o formato de "Time Series"

```{r}
ts_sampa <- ts(ts_sampa$new_confirmed)
view(ts_sampa)
```


# Para trabalhar com o modelo ARIMA, primeiro temos que trabalhar em algumas pressuposições:

* Os dados são univariados
* Os dados devem ser Estácionarios.

Vamos inicialmente checar a estacionariedade dos dados 

```{r}
t = 0:290
plot.new()
frame()
par(mfcol=c(2,1))
plot(ts_sampa,type='l',col='red')
acf(ts_sampa,lag.max = length(ts_sampa),
         xlab = "lag #", ylab = 'ACF',main=' ')
```

Se partirmos do 100º dia podemos atribuir uma certa estacionariedade aos dados dadas as evidencias visuais. Esta estacionariedade se mostra mais evidente a partir do lag entre 150 e 200 dias.

## Fazendo os testes de hipóteses: 

Para realizar os testes, cortarei a partir do 150º dia, dado que nosso interesse seria de previsão "a curto prazo", sem perder o comportamento de sazonalidade da série

```{r}
sub_ts_sampa <- window(ts_sampa, start = 150)
plot(sub_ts_sampa,type='l',col='red')
```


Teste para estacionariedade:

```{r}
lag.length = 25
Box.test(sub_ts_sampa, lag = lag.length)

# dado o baixo p-valor, rejeitamos a estacionariedade, mesmo quando particionamos os dados.
```

## Podemos então "estacionariezar" os dados:

```{r}

```


# TEORIAS E PERGUNTAS

AS DEPRESSÕES E PICOS - FORMAS DOS DADOS
APLICAR MODELO SARIMA SERIA MELHOR
O QUE FAZER COM OS MODELOS STEPWISE E CORRELAÇÕES QUE ENCONTRAMOS?

