---
title: "Base de dados de leitos"
author: "Abner_10415165"
date: "22/01/2021"
output: html_document
---

```{r message=FALSE, warning=FALSE}
library(tidyverse)
```

Temos 3 bancos de dados a serem usados 
Série antiga (variação mensal), Série antiga (variaçõa semanal) e Série em uso (variaçõa semanal e Grande São Paulo unificada)

# Série antiga (variação mensal)

```{r}
leitos1<-read.csv2("https://raw.githubusercontent.com/seade-R/dados-covid-sp/master/data/plano_sp_leitos_internacoes_serie_nova.csv",
                   encoding = "UTF-8")
```

## Começo e fim da Séries

```{r}
leitos1$datahora<-as.Date(leitos1$datahora)

max(leitos1$datahora)
min(leitos1$datahora)
```
Os dados estão atualizados porem o começo de sua série é apartir do dia 8 do mes de outubro de 2020.


## Os drs do banco de dados 
```{r}
unique(leitos1$nome_drs)
```
Temos dados sobre 17 drs e o estado de são paulo

## Variável "pacientes_uti_mm7d"
Descrição: Média móvel para 7 dias do Pacientes Internados em Leitos de UTI Destinados para  COVID-19 no dia

```{r}
leitos1 %>%
  filter(nome_drs=="DRS 01 Grande São Paulo") %>% 
ggplot(aes(x=datahora,y=pacientes_uti_mm7d))+
  geom_line()+
  ggtitle("Série temporal da Variável \"paciente_uti_mm7d\" para a Grande São Paulo")+
  theme_bw()
```


## Variável "total_covid_uti_mm7d"
Descrição: Média móvel para 7 dias do Total de Leitos de UTI Destinados para COVID-19 no dia

```{r}
leitos1 %>%
  filter(nome_drs=="DRS 01 Grande São Paulo") %>% 
  ggplot(aes(x=datahora,y=total_covid_uti_mm7d))+
  geom_line()+
  ggtitle("Série temporal da Variável \"total_covid_uti_mm7d\" para a Grande São Paulo")+
  theme_bw()
```


## Variável "ocupacao_leitos"
Descrição: Ocupação de leitos de UTI destinados para COVID-19 (pacientes_uti_mm7d / total_covid_uti_mm7d)

```{r}
leitos1 %>%
  filter(nome_drs=="DRS 01 Grande São Paulo") %>% 
  ggplot(aes(x=datahora,y=ocupacao_leitos))+
  geom_line()+
  ggtitle("Série temporal da Variável \"ocupacao_leitos\" para a Grande São Paulo")+
  theme_bw()+
  scale_y_continuous(breaks=seq(1,100,5))
```


## Variável pop
Descrição: População da DRS ou região da Grande São Paulo (Fonte: SEADE).


É uma informação estatica porem no banco de dados ela se repete para cada dia.
```{r}
filtro<-leitos1 %>% 
  filter(datahora==max(leitos1$datahora)) %>% 
  select(nome_drs,pop)
filtro
```


## Variável leitos_pc

Descrição: Leitos Covid-19 UTI por 100 mil habitantes (total_covid_uti_mm7d/pop)

```{r}
leitos1 %>%
  filter(nome_drs=="DRS 01 Grande São Paulo") %>% 
  ggplot(aes(x=datahora,y=leitos_pc))+
  geom_line()+
  ggtitle("Série temporal da Variável \"leitos_pc\" para a Grande São Paulo")+
  theme_bw()
```


## Variável internacoes_28d
Descrição: Número de novas internações (UTI e Enfermaria) de pacientes confirmados ou com suspeita de COVID-19 nos últimos 28 dias

```{r}
leitos1 %>%
  filter(nome_drs=="DRS 01 Grande São Paulo") %>% 
  ggplot(aes(x=datahora,y=internacoes_28d))+
  geom_line()+
  ggtitle("Série temporal da Variável \"internacoes_28d\" para a Grande São Paulo")+
  theme_bw()
```


## Variável internacoes_28d_l
Descrição: Número de novas internações (UTI e Enfermaria) de pacientes confirmados ou com suspeita de COVID-19 nos 28 dias anteriores

```{r}
leitos1 %>%
  filter(nome_drs=="DRS 01 Grande São Paulo") %>% 
  ggplot(aes(x=datahora,y=internacoes_28d_l))+
  geom_line()+
  ggtitle("Série temporal da Variável \"internacoes_28d_l\" para a Grande São Paulo")+
  theme_bw()
```


## Variável internacoes_28v28
Descrição: Variação no número de novas internações ((internacoes_28d - internacoes_28d_l) / internacoes_28d_l)
```{r}
leitos1 %>%
  filter(nome_drs=="DRS 01 Grande São Paulo") %>% 
  ggplot(aes(x=datahora,y=internacoes_28v28))+
  geom_line()+
  ggtitle("Série temporal da Variável \"internacoes_28v28\" para a Grande São Paulo")+
  theme_bw()+
  geom_hline(yintercept = 0)
```



# Série antiga (variaçõa semanal)

```{r}
leitos2<-read.csv2("https://raw.githubusercontent.com/seade-R/dados-covid-sp/master/data/plano_sp_leitos_internacoes.csv",
                   encoding = "UTF-8")
```

## Começo e fim das Séries

```{r}
leitos2$datahora<-as.Date(leitos2$datahora)

min(leitos2$datahora)
max(leitos2$datahora)
```
Os dados estão atualizados e começam apartir do dia 19 do mês 5 de 2020.

## Os drs do banco de dados 

```{r}
unique(leitos2$nome_drs)
```
Temos dados sobre 17 drs e o estado de são paulo porem a grande são paulo está dividida em Leste, norte, oeste, sudeste, sudoeste. 

## Variável "pacientes_uti_mm7d"
Descrição: Média móvel para 7 dias do Pacientes Internados em Leitos de UTI Destinados para  COVID-19 no dia.

```{r}
leitos2 %>%
  filter(nome_drs=="Estado de São Paulo") %>% 
  ggplot(aes(x=datahora,y=pacientes_uti_mm7d))+
  geom_line()+
  ggtitle("Série temporal da Variável \"paciente_uti_mm7d\" para o Estado de São Paulo")+
  theme_bw()
```


## Variável "total_covid_uti_mm7d"
Descrição: Média móvel para 7 dias do Total de Leitos de UTI Destinados para COVID-19 no dia.

```{r}
leitos2 %>%
  filter(nome_drs=="Estado de São Paulo") %>% 
  ggplot(aes(x=datahora,y=total_covid_uti_mm7d))+
  geom_line()+
  ggtitle("Série temporal da Variável \"total_covid_uti_mm7d\" para o Estado de São Paulo")+
  theme_bw()
```

##Variável "ocupacao_leitos"
Descrição: Ocupação de leitos de UTI destinados para COVID-19 (pacientes_uti_mm7d / total_covid_uti_mm7d)

```{r}
leitos2 %>%
  filter(nome_drs=="Estado de São Paulo") %>% 
  ggplot(aes(x=datahora,y=ocupacao_leitos))+
  geom_line()+
  ggtitle("Série temporal da Variável \"ocupacao_leitos\" para o Estado de São Paulo")+
  theme_bw()+
  scale_y_continuous(breaks=seq(1,100,5))

```

## Variável pop
Descrição: População da DRS ou região da Grande São Paulo (Fonte: SEADE).


É uma informação estatica porem no banco de dados ela se repete para cada dia

```{r}
filtro<-leitos2 %>% 
  filter(datahora==max(leitos2$datahora)) %>% 
  select(nome_drs,pop)
filtro
```


## Variável leitos_pc
Descrição: Leitos Covid-19 UTI por 100 mil habitantes (total_covid_uti_mm7d/pop)

```{r}
leitos2 %>%
  filter(nome_drs=="Estado de São Paulo") %>% 
  ggplot(aes(x=datahora,y=leitos_pc))+
  geom_line()+
  ggtitle("Série temporal da Variável \"leitos_pc\" para a Estado de São Paulo")+
  theme_bw()
```


## Variável internacoes_7d
Descrição: Número de novas internações (UTI e Enfermaria)  de pacientes confirmados ou com suspeita de COVID-19 nos últimos 7 dias.

```{r}
leitos2 %>%
  filter(nome_drs=="Estado de São Paulo") %>% 
  ggplot(aes(x=datahora,y=internacoes_7d))+
  geom_line()+
  ggtitle("Série temporal da Variável \"internacoes_7d\" para a Grande São Paulo")+
  theme_bw()
```


## Variável internacoes_7d_l
Descrição: Número de novas internações (UTI e Enfermaria) de pacientes confirmados ou com suspeita de COVID-19 nos 7 dias anteriores.

```{r}
leitos2 %>%
  filter(nome_drs=="Estado de São Paulo") %>% 
  ggplot(aes(x=datahora,y=internacoes_7d_l))+
  geom_line()+
  ggtitle("Série temporal da Variável \"internacoes_7d_l\" para o Estado de São Paulo")+
  theme_bw()
```

## Variável internacoes_7v7
Variação no número de novas internações ((internacoes_7d - internacoes_7d_l) / internacoes_7d_l)

```{r}
leitos2 %>%
  filter(nome_drs=="Estado de São Paulo") %>% 
  ggplot(aes(x=datahora,y=internacoes_7v7))+
  geom_line()+
  ggtitle("Série temporal da Variável \"internacoes_7v7\" para o Estado de São Paulo")+
  theme_bw()+
  geom_hline(yintercept = 0)
```


# Série em uso (variaçõa semanal e Grande São Paulo unificada)

```{r}
leitos3<-read.csv2("https://raw.githubusercontent.com/seade-R/dados-covid-sp/master/data/plano_sp_leitos_internacoes_serie_nova_variacao_semanal.csv",
                   encoding = "UTF-8")
```

## Começo e fim das Séries
```{r}
leitos3$datahora<-as.Date(leitos3$datahora)

min(leitos3$datahora)
max(leitos3$datahora)

```
Os dados estão atualizados porem o começo de sua série é apartir do dia 8 do mes de outubro de 2020.


## Os drs do banco de dados 
```{r}
unique(leitos3$nome_drs)
```
Temos dados sobre 17 drs e o estado de são paulo

## Variável "pacientes_uti_mm7d"
Descrição: Média móvel para 7 dias do Pacientes Internados em Leitos de UTI Destinados para  COVID-19 no dia.

```{r}
leitos3 %>%
  filter(nome_drs=="DRS 01 Grande São Paulo") %>% 
  ggplot(aes(x=datahora,y=pacientes_uti_mm7d))+
  geom_line()+
  ggtitle("Série temporal da Variável \"paciente_uti_mm7d\" para a Grande São Paulo")+
  theme_bw()
```



## Variável "total_covid_uti_mm7d"
Descrição: Média móvel para 7 dias do Total de Leitos de UTI Destinados para COVID-19 no dia
```{r}
leitos3 %>%
  filter(nome_drs=="DRS 01 Grande São Paulo") %>% 
  ggplot(aes(x=datahora,y=total_covid_uti_mm7d))+
  geom_line()+
  ggtitle("Série temporal da Variável \"total_covid_uti_mm7d\" para a Grande São Paulo")+
  theme_bw()
```


## Variável "ocupacao_leitos"
Descrição: Ocupação de leitos de UTI destinados para COVID-19 (pacientes_uti_mm7d / total_covid_uti_mm7d)

```{r}
leitos3 %>%
  filter(nome_drs=="DRS 01 Grande São Paulo") %>% 
  ggplot(aes(x=datahora,y=ocupacao_leitos))+
  geom_line()+
  ggtitle("Série temporal da Variável \"ocupacao_leitos\" para a Grande São Paulo")+
  theme_bw()+
  scale_y_continuous(breaks=seq(1,100,5))
```

## Variável pop
Descrição: População da DRS ou região da Grande São Paulo (Fonte: SEADE).


É uma informação estatica porem no banco de dados ela se repete para cada dia.

```{r}
filtro<-leitos3 %>% 
  filter(datahora==max(leitos3$datahora)) %>% 
  select(nome_drs,pop)
filtro
```


## Variável leitos_pc
Descrição: Leitos Covid-19 UTI por 100 mil habitantes (total_covid_uti_mm7d/pop)

```{r}
leitos3 %>%
  filter(nome_drs=="DRS 01 Grande São Paulo") %>% 
  ggplot(aes(x=datahora,y=leitos_pc))+
  geom_line()+
  ggtitle("Série temporal da Variável \"leitos_pc\" para a Grande São Paulo")+
  theme_bw()
```


## Variável internacoes_28d
Descrição: Número de novas internações (UTI e Enfermaria) de pacientes confirmados ou com suspeita de COVID-19 nos últimos 7 dias
```{r}
leitos3 %>%
  filter(nome_drs=="DRS 01 Grande São Paulo") %>% 
  ggplot(aes(x=datahora,y=internacoes_7d))+
  geom_line()+
  ggtitle("Série temporal da Variável \"internacoes_7d\" para a Grande São Paulo")+
  theme_bw()
```


## Variável internacoes_7d_l
Descrição: Número de novas internações (UTI e Enfermaria) de pacientes confirmados ou com suspeita de COVID-19 nos 7 dias anteriores.

```{r}
leitos3 %>%
  filter(nome_drs=="DRS 01 Grande São Paulo") %>% 
  ggplot(aes(x=datahora,y=internacoes_7d_l))+
  geom_line()+
  ggtitle("Série temporal da Variável \"internacoes_7d_l\" para a Grande São Paulo")+
  theme_bw()
```


## Variável internacoes_7v7
Descrição: Variação no número de novas internações ((internacoes_7d - internacoes_7d_l) / internacoes_7d_l)

```{r}
leitos3 %>%
  filter(nome_drs=="DRS 01 Grande São Paulo") %>% 
  ggplot(aes(x=datahora,y=internacoes_7v7))+
  geom_line()+
  ggtitle("Série temporal da Variável \"internacoes_7v7\" para a Grande São Paulo")+
  theme_bw()+
  geom_hline(yintercept = 0)
```


# Grandes Diferenças 

* Começo das bases de dados a base leitos1(Série antiga (variação mensal)) e leitos3(Série em uso (variaçõa semanal e Grande São Paulo unificada)) começam de outubro enquanto a leitos2(Série antiga (variaçõa semanal)) começa no dia 19 de Maio.

* Todos banco de são diarios, suas colunas finais aparentam ter medidas semanais para as bases leitos2(Série antiga (variaçõa semanal)) e leitos3(Série em uso (variaçõa semanal e Grande São Paulo unificada)) enquanto leito1(Série antiga (variação mensal)) é mensal.

* A base de dados leitos2(Série antiga (variaçõa semanal)) dividi a grande são paulo em mais setores enquanto as outra consideram grande são paulo como um unico drs.






