---
title: "Analise modelo Redes Neurais"
author: "Abner_10415165"
date: "14/01/2021"
output: html_document
---
```{r Bibliotecas, message=FALSE, warning=FALSE}
library(forecast)
library(fpp)
library(tidyverse)
library(scales)
library(modelr)
library(plotly)
library(Metrics)
library(feather)
library(PegaCorona)
```

```{r Banco de dados, message=FALSE, warning=FALSE}

df<-read_feather("full-covid.feather")

```


Separando Banco de dados para o estado de são paulo e  usarei da primeira observação até 26 de janeiro para o treino, e separando do dia 27 até 9 de janeiro como teste. Com isso tenho 2 semanas completas.

```{r}
redes <- df %>%
  dplyr::filter( state=="SP" & place_type=="state") %>% 
  dplyr::select(new_confirmed,date)

treino<-redes[1:306,]
test<-redes[307:320,]
```


Fitando o modelo de redes neurais e plotando a previsão
```{r}
fit <- nnetar(treino$new_confirmed,p=7)
v<-data.frame(forecast(fit,14))
p<-ggplot()+
  geom_line(aes(x=seq(1:306),y=treino$new_confirmed),col="Black")+
  geom_line(aes(x=seq(307,320),y=v$Point.Forecast),col="Red")+
  geom_line(aes(x=seq(307,320),y=test$new_confirmed),col="Blue")+
  scale_color_discrete(name = "Y series", labels = c("Y3","Y2", "Y1"))
p
```


Calculando o RMSE da previsão 
```{r}
predict(fit,14)
v<-data.frame(forecast(fit,14))
(rmse(v$Point.Forecast,test$new_confirmed))
```

Fitando o modelo de redes neurais com todos os dados e vendo o ajuste
```{r}
fit2 <- nnetar(redes$new_confirmed,p=7)

p<-ggplot()+
  geom_line(aes(x=seq(1:325),y=redes$new_confirmed),col="Blue")+
  geom_line(aes(x=seq(1,325),y=fit2$fitted),col="Red")
p
```

Calculando o RMSE dos valores fitados e o valor real

```{r}
rmse(fit2$fitted[8:325],redes$new_confirmed[8:325])
```




